---
title: "Mi_Primer_RMd"
author: "Oliver Ojeda Moreno"
date: "30-03-2021"
output: html_document
---

```{r setup, include=FALSE}
knitr::opts_chunk$set(echo = TRUE, warning=FALSE)
library(tidyverse)
library(kableExtra)
```

#Introduccion a R Markdown

Este parrafo es un ejemplo para aprender las nociones basicas de **R Markdown**.
En el siguiente [link](https://www.rstudio.com/wp-content/uploads/2015/02/rmarkdown-cheatsheet.pdf) es posible acceder a un Cheat Sheet para acceder a una *guia rapida* con los principales tips del uso de R Markdown.

```{r}
plants <- readr::read_csv('https://raw.githubusercontent.com/rfordatascience/tidytuesday/master/data/2020/2020-08-18/plants.csv')
actions <- readr::read_csv('https://raw.githubusercontent.com/rfordatascience/tidytuesday/master/data/2020/2020-08-18/actions.csv')
threats <- readr::read_csv('https://raw.githubusercontent.com/rfordatascience/tidytuesday/master/data/2020/2020-08-18/threats.csv')

```
## Ejemplo inline
### Exploracion base de datos
Segun una base de datos publicada por la **IUCN** el numero de especies extintas en Sudamerica es de `r plants %>% dplyr::filter(continent == 'South America') %>% nrow()` 

## Ejemplo grafica de tablas con knitr
```{r}
data("msleep")
View(msleep)
Tabla <- msleep %>% 
  group_by(vore) %>% 
  summarise_at("sleep_total",.funs = list(Mean = mean, SD = sd)) %>% 
  dplyr::filter(!is.na(vore)) %>% 
  arrange(desc(Mean))

kable(Tabla, digits = 2) %>% kable_styling(bootstrap_options = c("striped", 
    "hover", "condensed"), full_width = F)
```

## Ejemplo grafica de tablas largas con knitr

```{r}
msleep_long <- msleep %>% dplyr::select(name, vore, 
    sleep_total, brainwt)

kable(msleep_long, digits = 2, caption = "La base de datos entera") %>% 
    kable_styling(bootstrap_options = c("striped", 
        "hover", "condensed"), full_width = F) %>% 
    scroll_box(width = "800px", height = "200px")
```

